# 认缴制下的长投如何处理？求助！

提问人：神奇的花木 时间：2015-08-05 10:42:01
谢谢您的回复。 也就是说，投资方 借长投 0 。 额外想到的问题： 如果投资方未缴纳出资，又要卖掉这部分股权的话，是否仍然不做账务处理？若涉及损益如何核算？ 例如，投资方未缴纳，持有 2 个月后，投资方卖掉了该部分股权，售价为 1000 万，同时出资义务转移给购买方并经全体股东同意，是否可以？如何核算 100 万的所得呢？

回答人：chenyiwei
如果对于该 100 万，无实质性的余留义务尚待履行，与被转让的股权相关的风险和报酬、股东权利等确实也已转移，后续对这部分股权无继续涉入的，可能可以确认转让收益。须注意就该交易的公允性和商业理由获取合理解释。

提问人：zengfengxia 时间：2015-08-12 15:24:16
请教陈版，如果认缴 200 万，且变更公司章程并取得对A公司控制权，虽然未实缴出资，合并日个别报表和合并报表是不是可以考虑作为同一控制下企业合并进行账务处理（按照合并日根据双方协议享有的净资产金额确认长期股权投资，与支付的对价 0 的差异确认资本公积），合并日后支付的认缴出资在合并层面作为权益性交易处理）？

回答人：chenyiwei
这种情况首先要考虑取得控制权和后续增资是否为一揽子交易，若是，则应到增资完成后才能作为购买日；若否，则可以在取得主导权之日作为合并日，但应基于当日实缴出资情况进行会计处理，后续出资按权益性交易处理。

提问人：鞋带松了 时间：2018-07-30 11:43:36
请教陈版主，B为A公司的全资子公司，且A对B公司为认缴制长投，双方均未对认缴制长投做常务处理，现B公司对A公司进行股利分红，按正常实缴的话应是借：应收股利，贷：投资收益，但因A公司账面未有长投，作为投资收益入账是否合理？或，对A公司和B公司均进行借：长期股权投资，贷：其他应付款、借：其他应收款，贷：实收资本调整后再做投资收益处理，但存在A公司单体报表会有长投，但合并层面已经抵消 谢谢~

回答人：chenyiwei
这种情况，虽然账面无长投，但法律上存在股东与公司之间的关系，所以就取得股利确认投资收益还是合理的。